# 请假各位版主，关于长投

提问人：lvjihao 时间：2019-11-18 06:30:27
各位版主好，想请教实务中遇到的一个问题。母公司持有 A,B 2 个子公司，然后想变更股权架构，将 B 公司转为A 公司的子公司（即变更为母公司的孙公司），是否可以直接将母公司账面 B 公司的长投金额转增至对 A 公司的长投，长投总额不变。需要出具在变更日 B 公司的评估报告吗？因为考虑都是同一控制下的，所以公司目前只是简单划转，想请教下这样是否正确，谢谢

回答人：chenyiwei
全资子公司之间股权直接划转一般是可以的，无需评估。账务处理如你所述，借记 “长期股权投资——A”，贷记 “长期股权投资——B”，不确认损益或资本公积变动。